---
title: 'Prob 5, CP 2: Regress??o Log??stica e match'
author: "Thierry Barros"
date: "August 5, 2018"
output: html_document
---

```{r}
library(GGally)
library(pscl)
library(broom)
library(tidyverse)
library(modelr) # devtools::install_github("hadley/modelr")

theme_set(theme_bw()) 

```

Leitura dos dados rom??nticos, com `dec`, que diz se p1 gostaria de se encontrar novamente com p2:

```{r}
dados = read.csv("speed-dating/speed-dating2.csv")

dados <- dados %>% 
  select(movies, music, tv, gaming, sports, dec,gender,age,samerace) %>%
  na.omit() %>%
  mutate(
         gender = as.character(gender),
         samerace = as.character(samerace)) 

ggpairs(dados)

```

Como podemos ver as correla????es acima parece ter efeitos, positivos e negativos, entre as vari??veis analisadas e a vari??vel dec.

Analisando a rela????o entre a dec e o samerace, n??o parece ter muita rela????o entre as vari??veis. A propor????o de dec(no,yes) de acordo com o a vari??vel samerace n??o parece alterar muito. S?? que tem mais dados de pessoas com ra??a diferente(Isso ?? bom para mostrar que o preconceito racial est?? diminuindo, vai Planeta!).

```{r}
dados %>% 
  ggplot(aes(x = samerace, fill = dec)) + 
  geom_bar(position = "dodge")
```

Outra maneira de avaliar rela????o entre uma vari??vel gaming(gostos por jogos eletr??nicos) e a dec(reencontro). Como podemos ver quanto mais a pessoa gosta de gaming mais chance tem de ter uma dec(reecontro).
```{r}

dados %>% 
  ggplot(aes(x = dec, y = gaming)) + 
  geom_violin(aes(fill = dec), alpha = .4) + 
  #geom_boxplot(aes(fill = survived), alpha = .4) + 
  geom_count() + 
  #geom_jitter(width = .1, alpha = .3) + 
  coord_flip() 
```

# Fit univariado

Analisando os dados usando odds ratio:

```{r}
bm <- glm(dec ~ gaming, 
          data = dados, 
          family = "binomial")

tidy(bm, conf.int = TRUE) %>% 
  select(-statistic, -p.value)

tidy(bm, conf.int = TRUE, exponentiate = TRUE) %>% 
  select(-statistic, -p.value)


```

Parece ter uma reala????o pequena, mas positiva, entre o dec e ratio. devido ao peso de gaming na fun????o 1.0649576.

```{r}
teste = data.frame(gaming = 1:5)

bm %>% 
  augment(newdata = teste, 
          type.predict = "response")

```

N??o tem R2 nesse tipo de modelo, oque dificulta a analise de qualidade do modelo criado.

```{r}

glance(bm)

pR2(bm)
```

## Visualizando o modelo

O modelo praticamente ficou ajustados aos dados em uma fun????o linear:


```{r}
bm %>% 
  augment(type.predict = "response")  %>% 
  mutate(decNum = ifelse(dec == "yes", 1, 0)) %>% 
  ggplot(aes(x = gaming)) + 
  geom_count(aes(y = decNum), alpha = 0.5) + 
  geom_line(aes(y = .fitted))
```
## Preditor cat??gorico

Agora fazendo um modelo para calcular a rela????o entre dados categ??ricos gender e dec. 

```{r}
bm <- glm(dec ~ gender, 
          data = dados, 
          family = "binomial")
tidy(bm, conf.int = TRUE)
glance(bm)
pR2(bm)
#summary(bm)
```

Como podemos ver no gr??fico abaixo parece que h?? sim uma varia????o de dec, de acordo com o gender. Parece que quando o gender ??  1(Acho que ?? mulher), tem mais chances de o dec(reecontro) ser positivo.

```{r}
bm %>% 
  augment(type.predict = "response")  %>% 
  mutate(decNum = ifelse(dec == "yes", 1, 0)) %>% 
  ggplot(aes(x = gender)) + 
  geom_count(aes(y = decNum), alpha = 0.5) + 
  geom_point(aes(y = .fitted), color = "orange")
```

#Multivariada

Analise da rela????o utilizando 3 vari??veis gender, samerace e age para predizer os dados de dec. Todas as vari??veis s??o categ??ricas no exemplo:

```{r}
bm <- glm(dec ~  gender + samerace + age, 
          data = dados, 
          family = "binomial")

tidy(bm, conf.int = TRUE)
tidy(bm, conf.int = TRUE, exponentiate = TRUE)

glance(bm)
pR2(bm)

```
```{r}
m = dados %>% 
  data_grid(gender, samerace, age)
mm = augment(bm, 
             newdata = m, 
             type.predict = "response")

ggplot(mm, aes(x = age, colour = samerace)) + 
  geom_line(aes(y = .fitted)) +  
  facet_grid(.~gender) 

```

Parece que quanto menor a idade maior a chance de dec(reecontro) e que samerace influencia um pouco nas chances de dec(reecontro).

```{r}
previsoes = bm %>% 
  augment(type.predict = "response") %>% 
  mutate(segundo_modelo = .fitted > .5, 
         segundo_dados = dec == "yes")

table(previsoes$segundo_modelo, previsoes$segundo_dados)
xtabs(~ segundo_modelo + segundo_dados, data = previsoes)

require(vcd)
mosaic(segundo_dados ~ segundo_modelo, data = previsoes, 
       shade = T)
```

Analisando o gr??fico acima vemos quea fun????o n??o foi t??o boa ela acertou em cerca de 50% das vezes. Como podemos ver parece que algumas vari??veis como gender,age,samerace parecem ter influencias positivas ou negativas com a vari??vel dec que que diz se p1 gostaria de se encontrar novamente com p2.


